【裁判字號】    99,簡上,1149
【裁判日期】    991231
【裁判案由】    詐欺
【裁判全文】
臺灣板橋地方法院刑事判決            99年度簡上字第1149號
上  訴  人  鄭衣宸
即  被  告
上列上訴人即被告因詐欺案件，不服本院中華民國99年9 月16日
99年度簡字第7391號第一審刑事簡易判決（聲請簡易判決處刑案
號：99年度偵字第17698 號），提起上訴，本院管轄之第二審合
議庭判決如下：
    主  文
上訴駁回。
鄭衣宸緩刑貳年。緩刑期間付保護管束，並應接受拾小時之法
律教育課程。
    事  實
一、本案經本院審理結果，認第一審判決以被告所為係犯刑法第
    339 條第1 項、第30條第1 項前段詐欺取財罪之幫助犯，因
    依刑事訴訟法第449 條第1 項前段、第3 項、第454 條第2
    項，刑法第339 條第1 項、第30條第1 項前段、第2 項、第
    55條、第41條第1 項前段，刑法施行法第1 條之1 等規定，
    併審酌被告提供其所有金融機構帳戶供他人非法使用，助長
    社會犯罪風氣，導致真正犯罪者逍遙法外，其行為殊屬不當
    ，惟念及被告並無前科紀錄，且未實際參與詐欺取財之犯行
    ，責難性較小，兼衡其交付帳戶之數量、所生損害數額及犯
    罪後之態度等一切情狀，量處有期徒刑3 月，並諭知如易科
    罰金之折算標準，其認事用法及量刑均屬妥適，應予維持，
    茲除證據欄補充「被告於本院審理中所為之自白」外，其餘
    均引用第一審簡易判決書記載之事實、理由及證據（詳如附
    件）。
二、被告於本院準備程序中雖稱：伊已認罪，且盡力與被害人達
    成和解，請求從輕量刑云云；惟按關於刑之量定，係實體法
    上賦予法院得為自由裁量之事項，倘其未有逾越法律所規定
    之範圍，或濫用其權限，即不得任意指摘為違法，是被告雖
    就原審法院適法範圍裁量權之行使為爭執，惟原審量定刑期
    ，已審酌被告各種犯罪情狀，並無失出，是被告上訴請求從
    輕量刑云云，為無理由，應予駁回。
三、末查被告前未有任何犯罪科刑紀錄乙節，有臺灣高等法院被
    告前案紀錄表在卷可稽，其因一時失慮致罹刑典，然事後坦
    承犯行，深具悔意，雖與本案被害人張維婷、王升弘、林家
    賢部分，尚未達成和解，然業另與被害人陳義成達成調解，
    陳義成且表示願寬恕被告等語，此有本院99年度附民移調字
    第216 號調解筆錄在卷可稽，顯見被告於犯後，亦盡力彌補
    對被害人陳義成所造成之損害，併獲取其諒解，本院因認被
    告經此次科刑教訓後，應知警惕而無再犯之虞，前述對其所
    宣告之刑，以暫不執行為適當，爰併依刑法第74條第1 項第
    1 款規定，宣告緩刑2 年，以啟自新；惟為使被告能深切記
    取教訓，及強化其法治觀念，使於緩刑期內深知警惕，避免
    再度犯罪，茲併依刑法第74條第2 項第8 款規定，命被告應
    接受30小時之法律教育課程，另依刑法第93條第1 項第2 款
    規定，宣告緩刑期間付保護管束（被告若違反刑法第74條第
    2 項第8 款所定預防再犯所為之必要命令情節重大者，檢察
    官得斟酌依刑法第75條之1 第1 項第4 款規定聲請撤銷緩刑
    ，併此敘明）。
據上論斷，應依刑事訴訟法第455 條之1 第1 項、第3 項、第36
4 條、第368 條、第373 條，刑法第74條第1 項第1 款、第2 項
第8 款、第93條第1 項第2 款，判決如主文。
本案經檢察官高智美到庭執行職務。
中    華    民    國    99    年    12    月    31    日
                  刑事第二十庭  審判長法  官  林家賢
                                      法  官  鄧雅心
                                      法  官  陳明偉
以上正本證明與原本無異。
本判決不得上訴。
                                      書記官  陳玉心
中    華    民    國    99    年    12    月    31    日

司法院資訊處製作；財團法人民間司法改革基金會備份。
